【裁判字號】    95,交抗,752
【裁判日期】    950922
【裁判案由】    違反道路交通管理處罰條例
【裁判全文】
臺灣高等法院交通事件裁定             95年度交抗字第752號
抗  告  人
即受處分人  甲○○
上列抗告人因違反道路交通管理處罰條例案件，不服臺灣台北地
方法院中華民國95年8月25日裁定（95年度交聲字第601號），提
起抗告，本院裁定如下：
    主  文
抗告駁回。
    理  由
一、按「汽車駕駛人，在禁止臨時停車處所停車者，處新台幣六
    百元以上一千二百元以下罰鍰」、「汽車駕駛人，駕駛汽車
    有違反本條例之行為，經交通勤務警察或依法令執行交通稽
    查任務人員制止時，不聽制止或拒絕停車接受稽查而逃逸者
    ，除按各該條規定處罰外，處新臺幣三千元以上六千元以下
    罰鍰」、「汽車駕駛人有下列各款所列條款之一者，除依原
    條款處罰鍰外，並予記點：一有第三十三條第一項、第二項
    、第三十八條第一項、第四十條、第四十五條、第四十七條
    第一款至第三款、第四十八條、第四十九條或第六十條第一
    項、第二項第一款、第二款情形之一者，各記違規點數一點
    」，道路交通管理處罰條例第56條第1項第4款、第60條第1
    項及第63條第1項第1款定有明文，而「汽車臨時停車時，應
    依下列規定：．．．二交岔路口、公共汽車招呼站十公尺內
    、消防栓、消防車出入口五公尺內不得臨時停車。．．．」
    ，道路交通安全規則第111條第1項第2款亦規定甚明。
二、本件受處分人甲○○於民國95年5月19日12時37許將其所有
    車牌號碼：6D-7332號自用小客車停放在臺北市○○○路○段
    117號前公共汽車招呼站10公尺內處所，臺北市政府警察局
    松山分局交通大隊執勤員警陳國俊本欲依法照相舉發，抗告
    人隨即自花旗銀行衝入該自用小客車內發動引擎，執勤員警
    要求抗告人出示駕駛執照等證件，抗告人不服員警稽查，拒
    絕出示相關證件，並加速駕車駛離，執勤警員遂記下車號，
    以電腦連線查詢車輛車種、車型及顏色核對無誤後，依道路
    交通管理處罰條例第56條第1項第1款、第60條第2項第1款之
    規定當場掣單以臺北市政府警察局北市警交大字第AEU53534
    3 號、北市警交大字第AEU535344號舉發違反道路交通管理
    事件通知單舉發，指定應於95年5月19日、同年月23日前到
    案自行繳納罰鍰，嗣抗告人不服，向原處分機關臺北市交通
    事件裁決所提出申訴，原處分機關於95年6月8日依道路交通
    管理處罰條例第56條第1項第1款、第60條第2項第1款及第63
    條第1項第1款之規定，以北市裁三字第裁22-AEU535343號裁
    決書裁處抗告人罰鍰新臺幣（下同）900元，北市裁三字第
    裁22-AEU535344號裁決書裁處抗告人罰鍰900元，並記違規
    點數1點，抗告人於95年6月9日收受裁決書，於95年6月21
    日聲明異議，有臺北市政府警察局北市警交大字第AEU53534
    3號、北市警交大字第AEU535344號舉發違反道路交通管理事
    件通知單舉發（見原法院卷第6、7頁），臺北市交通事件裁
    決所北市裁三字第裁22-AEU535343號、北市裁三字第裁22-A
    EU535344號裁決書（見原法院卷第8、9頁）及臺北市政府警
    察局松山分局95年5月25日北市警松分交字第0953159100號
    函（見原法院卷第10、11頁）在卷可稽，合先敘明。
三、抗告人雖否認有前揭違規事實，並辯稱員警並未提出照片或
    其他證據足以證明其有上述違規行為，自不得處罰抗告人云
    云。經查：
(一)證人即舉發本件違規事實之臺北市政府警察局松山分局交通
    警察大隊警員陳國俊於原法院結證稱：「（提示原法院卷第
    6、7頁舉發違規通知單，本件是否你取締的？並請你詳細說
    明取締情形？）是我取締的，當時受處分人的車子停在民生
    東路3段117號花旗銀行前面的公車站牌那邊，那個車子停在
    那裡，那個車子是一台銀色的賓士，我們巡邏到那個點要去
    銀行簽銀行的巡邏箱，有民眾反應有車子會在那邊違規停車
    ，停在公車的站牌內，然後請我們去取締，我在那裡要取締
    的時候，剛好車主從花旗銀行出來，我請車主出示駕照、行
    照，車主說他的駕照、行照放在車內，他說他要進去車內拿
    證件，他進去之後，車子就馬上反鎖，發動引擎，然後我就
    跟車主說，請車主出示駕照、行照，車主就是不理我，然後
    我就說依法逕行舉發，並且可以舉發他一條拒絕出示證件，
    到最後車主還是沒有拿出他的證件出來，然後還把車子加速
    開走，6D-7332號的車號是我當時看到然後我寫在告發單上
    面的，本件是現場逕行舉發的，依照規定是可以不用拍照的
    ，因為我們還沒有拍照之前，車主已經出來了，依照規定，
    如果停車車主不在現場，才需要照相，以這種情形車主有到
    現場，就不需要照相。」等語明確（見原法院卷第20頁），
    並有臺北市政府警察局北市警交大字第AEU535343號、北市
    警交大字第AEU535344號舉發違反道路交通管理事件通知單
    舉發（見原法院卷第6、7頁），臺北市交通事件裁決所北市
    裁三字第裁22-AEU535343號、北市裁三字第裁22-AEU535344
    號裁決書（見原法院卷第8、9頁）及臺北市政府警察局松山
    分局95年5月25日北市警松分交字第0953159100號函（見原
    法院卷第10、11頁）附卷足憑，且綜觀全卷相關事證亦無證
    據證明證人陳國俊誤認上揭違規事實，自不得以證人陳國俊
    為舉發抗告人上開違規行為之警員，即認其證詞未為足採；
    又交通警察掣單舉發違反道路交通管理處罰條例所列之違規
    事實，本質上為行政處分，係公務員基於職務上之權力，依
    法就特定之具體事件所為之具公法上效果之單方行政行為，
    基於公務員為公法上行為具有公信力之原則，該行政行為當
    可被推定為真正，據以處分之事實認定亦可推認係正確無誤
    ，蓋公務員一切行政行為如均需預留證據以證其實，則國家
    行政勢必窒礙難行，據此，刑事訴訟法關於犯罪事實證據之
    規定如與屬行政秩序罰之交通違規裁罰本質不合，即不在準
    用之列，況遍查全案事證亦無任何證據足資認明證人陳國俊
    錯認違規情事，則執勤員警本其維護交通秩序、安全職責所
    為之舉發，自應受到合法、正確之推定，是認抗告人確有於
    上揭時、地停放車牌號碼：6D-7332號自用小客車在公共汽
    車招呼站10公尺內，且經交通勤務警察制止時，不聽制止接
    受稽查而逃逸之違規行為。
(二)本件抗告人既有前揭違規行為，原處分機關就抗告人在禁止
    臨時停車處所停車之違規行為，依道路交通管理處罰條例第
    56條第1項第1款及違反道路交通管理事件統一裁罰基準及處
    理細則第43條、第44條、第61條之規定，以北市裁三字第裁
    22-AEU535343號裁決書裁處抗告人罰鍰900元，核無違誤，
    是原審裁定將抗告人之異議駁回，並無不合。至抗告人拒絕
    停車接受稽查而逃逸之違規行為，原處分機關爰引道路交通
    管理處罰條例第60條第2項裁處抗告人罰鍰900元，於法有違
    ，原審乃撤銷原處分，改依道路交通管理處罰條例第60條第
    1項、第63條第1項第1款及違反道路交通管理事件統一裁罰
    基準及處理細則第43條、第44條、第61條之規定，裁處罰鍰
    3000元，並記違規點數1點，核無不合。
四、抗告意旨略以：沒有發生該件違規事由，並請開單員警提出
    開單之詳細時刻與地點，以便伊提出不在場證明，證明該交
    通罰單之錯誤。且伊按照正常程序申訴，並無遲延，法官誤
    認伊有遲延違規，改判罰鍰3000元，顯有誤判云云。經查，
    員警掣單舉發違反道路交通管理事件通知單上已清楚記載違
    規之時間、地點，惟抗告人並未提出任何不在場證明或員警
    有何誤認之證明供本院查證，僅空言指摘員警開單錯誤，實
    難令本院為有利於抗告人之認定。又抗告人拒絕停車接受稽
    查而逃逸之違規行為，違反道路交通管理處罰條例第60條第
    1項，原處分適用道路交通管理處罰條例第60條第2項裁處抗
    告人罰鍰900元，顯係適用法律錯誤，原審即撤銷原處分改
    判罰鍰3000元，並依同法第63條第1項第1款記違規點數1點
    ，並無違誤，抗告意旨所稱原審法官誤判云云，容有誤會。
    是本件抗告，為無理由，應予駁回。
據上論斷，應依道路交通案件處理辦法第26條，刑事訴訟法第41
2條，裁定如主文。
中    華    民    國    95    年    9     月    22    日
                  交通法庭審判長法  官  尤豐彥
                                法  官  魏新國
                                法  官  張明松
以上正本證明與原本無異。
不得再抗告。
                                書記官  柯月英
中    華    民    國    95    年    9     月    26    日


司法院資訊處製作；財團法人民間司法改革基金會備份。
